臺灣高雄地方法院刑事判決　　　　　　　　　　　　九十三年度簡上字第一六三號
　　上　訴　人　臺灣高雄地方法院檢察署檢察官
　　上　訴　人
　　即　被　告　丙○○
右列上訴人因傷害等案件，不服本院高雄簡易庭九十三年度簡字第二九一號中華民國
九十三年二月九日第一審刑事簡易判決（臺灣高雄地方法院檢察署檢察官聲請簡易判
決處刑案號：九十二年度核退偵字第一六０號）提起上訴，本院管轄之第二審合議庭
判決如左：
    主  文
上訴駁回。
丙○○緩刑貳年。
    事  實
一、丙○○於民國九十二年八月十六日下午五時許，在高雄縣鳥松鄉○○村○○路四
    ０號門口，因細故與其伯父之前妻乙○○發生爭執，竟基於公然侮辱之犯意，以
    台語「幹你娘」之言語公然辱侮乙○○，足以貶損乙○○在社會上之評價。
二、案經乙○○訴由高雄縣政府警察局仁武分局報告臺灣高雄地方法院檢察署檢察官
    偵查後聲請簡易判決處刑。
    理  由
一、右揭犯罪事實，業據上訴人即被告丙○○於偵查及本院審理中均坦承不諱，核與
    告訴人乙○○於警詢及偵查中之指訴相符，足認被告此部分自白與事實相符，應
    堪採為論罪之依據。則被告右揭公然侮辱犯行，堪以認定。
二、核被告丙○○所為，係犯刑法第三百零九條第一項之公然侮辱罪。是原審審酌被
    告不思以理性方式解決糾紛，因細故而為上開犯行，殊屬非是，惟念其犯後坦承
    犯行，且從無前科，有臺灣高等法院被告全國前案紀錄表一份可稽，堪認素行良
    好，僅因一時失慮，偶罹刑典等一切情狀，就上開犯行適用刑事訴訟法第四百四
    十九條第一項前段、第三項、第四百五十四條第二項，刑法第三百零九條第一項
    、第四十一條第一項前段，罰金罰鍰提高標準條例第一條前段、第二條之規定，
    逕以簡易判決量處被告拘役三十日，併諭知易科罰金之折算標準，本院合議庭認
    原判決此部分認事用法均無違誤，量刑亦稱妥適，上訴人此部分上訴為無理由，
    應予駁回。末查被告前未曾受有期徒刑以上刑之宣告，此有臺灣高等法院被告全
    國前案紀錄表一份在卷足按，因一時失慮，致罹刑章，犯後亦坦承犯行，並於九
    十二年十二月二十五日與告訴人達成和解，有和解書一份附卷可稽，深具悔意，
    經此偵審程序，當知所警惕，信無再犯之虞，本院認前開所宣告之刑以暫不執行
    為適當，爰併諭知緩刑二年，以啟自新。
三、原判決關於傷害及毀損部分，因本院並無管轄權，業已將該部分撤銷改判，另諭
    知管轄錯誤之判決，並移送於有管轄權之臺灣高雄少年法院，附此敘明。
據上論斷，應依刑事訴訟法第四百五十五條之一第一項、第三項、第三百六十八條，
刑法第七十四條第一款，判決如主文。
本案經檢察官甲○○到庭執行職務。
中      華      民      國    九十三    年      四      月     十六     日
                              臺灣高雄地方法院刑事庭
                                  審判長  法  官 黃三友
                                          法  官 涂裕洪
                                          法  官 王雅苑
右正本證明與原本無異。
不得上訴。
                                          書記官 黃琬婷
中      華      民      國    九十三    年      四      月     十六     日
附錄法條：
中華民國刑法第三百零九條
(公然侮辱罪)
公然侮辱人者，處拘役或三百元以下罰金。
